【裁判字號】    90,交訴,13
【裁判日期】    900702
【裁判案由】    業務過失致死
【裁判全文】
臺灣士林地方法院刑事判決                            九十年度交訴字第一三號
    公  訴  人  臺灣士林地方法院檢察署檢察官
    被      告  丙○○
右列被告因業務過失致死案件，經檢察官提起公訴（八十九年度偵字第一０六四一號
），本院判決如左：
    主  文
丙○○從事業務之人，因業務上之過失致人於死，累犯，處有期徒刑陸月，如易科罰
金，以參佰元折算壹日。
    事  實
一、丙○○曾於民國八十六年間因違反麻醉藥品管理條例案，經台灣台中地方法院判
    處有期徒刑三月，並於八十七年一月十三日執行完畢。其係安迅快遞公司送貨員
    ，為從事駕駛業務之人，於八十九年九月二十二日上午七時四十分許，駕駛車牌
    Ｔ８－１４９５號小貨車，沿台北縣汐止市○○○路○段內側車道往台北方向行
    駛，本應注意車前狀況，隨時採取必要之安全措施，而依當時情形，並無不能注
    意之情事，竟疏未注意，於行經台北縣汐止市○○○路○段二十五號前時不及閃
    避擦撞前方同向違規侵入內側車道行駛之丁○○○之自行車左側，致丁○○○左
    倒頭部撞擊小貨車之擋風玻璃右側邊緣，丁○○○經送醫急救仍不治死亡。丙○
    ○於肇事後主動向前往現場處理之警員承認肇事，自首而接受裁判。
二、案經台北縣警察局汐止分局報請臺灣士林地方法院檢察署檢察官相驗後自動檢舉
    偵查起訴。
    理  由
一、訊據被告丙○○坦承於右揭時、地駕駛自用小貨車撞擊被害人丁○○○之事實不
    諱，惟辯稱：伊係行駛於快車道上，前方並無人車，係被害人騎自行車穿越馬路
    ，伊發現被害人時已不及閃避云云。經查，汽車行駛時，駕駛人應注意車前狀況
    及兩車併行之間隔，並隨時採取必要之安全措施，道路交通安全規則第九十四條
    第三項定有明文。觀諸卷附道路交通事故調查報告表之事故現場圖及現場照片，
    二車肇事後小貨車停在內側車道上，自行車倒在內側車道上靠近外側車道之位置
    ，被害人之撞擊點則在擋風玻璃之右側邊緣，又肇事地點之左側係安全島並無叉
    路供被害人穿越。足見小貨車係在內側車道上擦撞前方偏向內側車道行駛之自行
    車左側。而被告於肇事後自承其在擦撞被害人之前並未看到被害人，俟看見被害
    人時已來不及剎車等語。足認被告於肇事前並未注意車前狀況，隨時採取必要之
    安全措施，其與被害人違規行駛內側車道均有過失甚明。又本件交通事故經送台
    灣省臺北縣區車輛行車事故鑑定委員會鑑定結果，亦同認被害人違規行駛內側車
    道及被告未注意車前狀況，均為肇事之原因，此有該委員會九十年三月二十八日
    號函暨所附鑑定意見書函在卷可稽。又被害人丁○○○因本件車禍致死，業經臺
    灣士林地方法院檢察署檢察官督同法醫師相驗明確，製有相驗屍體證明書、驗斷
    書、勘驗筆錄各在卷可憑。又被告因其過失行為致被害人死亡，其過失行為與被
    害人之死亡間，具有相當因果關係。綜上所述，被告罪證明確，犯行堪以認定。
二、核被告係安迅快遞公司送貨員，為從事駕駛業務之人，所為係犯刑法第二百七十
    六條第二項之業務過失致人於死罪。又被告有事實欄所載犯罪科刑及執行情形，
    ，有台灣高等法院被告全國前案紀錄表在卷可按，其於五年以內再犯本件有期徒
    刑以上之罪，為累犯，應依刑法第四十七條之規定加重其刑。又被告於肇事後向
    前往處理之警員承認肇事，業據警員甲○○、乙○○供明在卷。其對未發覺之罪
    自首並接受裁判，應依刑法第六十二條前段規定減輕其刑。上述加重、減輕情形
    ，應予先加後減。爰審酌被告之品行、過失程度、所生危害、肇事後之態度及尚
    未與被害人家屬達成民事上和解等一切情狀，量處如主文所示之刑。又按行為後
    法律有變更者，適用裁判時之法律。但裁判前之法律有利於行為人者，適用最有
    利於行為人之法律，刑法第二條第一項定有明文。有關刑法第四十一條關於易科
    罰金之規定，業經立法院於九十年一月四日修正通過，並經總統於同年月十日明
    令公布，同年月十二日生效施行。觀諸上開修正後得易科罰金之規定「犯最重本
    刑為五年以下有期徒刑以下之刑之罪，而受六個月以下有期徒刑或拘役之宣告，
    因身體、教育、職業、家庭之關係或其他正當事由，執行顯有困難者，得以一元
    以上三元以下折算一日，易科罰金。但確因不執行所宣告之刑，難收矯正之效，
    或難以維持法秩序者，不在此限。併合處罰之數罪，均有前項情形，其應執行之
    刑逾六月者，亦同」，較修正前同條所定「犯最重本刑為三年以下有期徒刑以下
    之刑之罪，而受六月以下有期徒刑或拘役之宣告，因身體、教育、職業、或家庭
    之關係，執行顯有困難者，得以一元以上三元以下折算一日，易科罰金」之內容
    ，顯然為有利於被告。被告既係犯最重本刑為五年以下有期徒刑之本罪，且量處
    有期徒刑六月，揆諸前揭說明，自應依修正後刑法第四十一條第一項前段規定，
    諭知如易科罰金以銀元三百元折算一日。
據上論斷，應依刑事訴訟法第二百九十九條第一項前段，刑法第二條第一項前段、第
二百七十六條第二項、第四十七條、第六十二條前段、第四十一條第一項前段，罰金
罰鍰提高標準條例第一條前段、第二條，判決如主文。
本案經檢察官陳文哲到庭執行職務
中      華      民      國      九十      年      七    月      二      日
                                    臺灣士林地方法院刑事第二庭
                                          法  官
右正本證明與原本無異。
如不服本判決，應於判決送達後十日內，向本院提出上訴狀。
                                          書記官
中      華      民      國      九十      年      七    月      二      日


司法院資訊處製作；財團法人民間司法改革基金會備份。
